# 两次购买新三板股权

提问人：囡囡细语一夏 时间：2020-08-13 09:35:00
甲公司（购买方）与乙公司（三板公司）协商，甲公司对乙公司增资；
第一步，甲公司在二级市场购买乙公司5%股份，为大宗交易方式，每股 6 元，当天收盘价为7.5元/股。双方对本次收购股权无任何约定，甲方可以在相关政策允许的条件下，随时买卖。
第二步，乙公司对甲公司进行定下增发，增发后甲公司持股比例为15%（不包含第一步5%）。
甲方对第二步的股权，准备长期持有。
求助：两次交易应该如何进行账务处理？

回答人：chenyiwei
1 、第一次收购股权交易：按收购价格作为金融资产的初始计量金额。（因为新三板一般不认为是活跃市场，故其收盘价不能直接作为确定交易日公允价值的依据。相比之下直接直接交易价格更为可靠）。
2 、第二步完成后累计持股20%，应判断是否构成重大影响。如果构成重大影响的，应转为权益法核算，并按照《企业会计准则第 2 号——长期股权投资（ 2014 年修订）》第十四条第一款规定进行核算方法的转换处理。